【裁判字號】    88,再,41
【裁判日期】    890629
【裁判案由】    給付違約金
【裁判全文】
臺灣高等法院高雄分院民事判決  八十八年度再字第四十一號
      再審原告  乙○○
      再審被告  甲○○
右當事人間給付違約金事件，再審原告對於中華民國八十八年七月七日台灣高雄地方法院
八十八年度訴字第五號第一審判決及八十八年十一月十六日本院八十八年度上易字第一０
九號第二審確定判決，提起再審之訴，本院判決如左：
      主      文
再審之訴駁回。
再審訴訟費用由再審原告負擔。
      事      實
甲、再審原告方面：
  一、聲明：求為判決：
    (一)鈞院八十八年度上易字第一○九號暨台灣高雄地方法院八十八年度訴字第五號民事
      判決第一項關於命再審原告應給付再審被告給付新台幣壹拾伍萬壹仟玖佰拾參元及
      自民國八十八年一月八日起至清償日上按年息百分之五計算之利息部分暨該訴訟費
      用部分均廢棄。
    (二)右開廢棄部分再審被告在第一審之訴及假執行聲請均駁回。
    (三)再審訴訟費用暨再審前訴訟費用均由再審被告負擔。
  二、陳述：
    (一)民事訴訟法第四百九十七條規定：依第四百六十六條不得上訴於第三審法院之事件
      ，其經第二審確定之判決，如就足以影響於判決之重要証物，漏未斟酌者，亦得提
      起再審之訴。
    (二)兩造於民國八十七年六月十一日簽訂合約書，約定由再審原告以新台幣（下同）一
      百五十萬元承受再審被告位於高雄市苓雅區○○○路三五九號五樓「傑樂米外語補
      習班」之所有裝潢、硬體設備及對所有學生之權利義務，並約定再審原告分五期支
      付價款，有卷附合約書一紙可稽。而該訟爭契約內容實為契約之聯立，亦即包括了
      買賣契約（裝潢、圖書、課桌椅，及其他上課器具教材之轉讓）及經營權讓與契約
      等無名契約（包括再審被告與學生間之補習契約關係）。詎再審原告於受讓該補習
      班之經營後，再審原告以再審被告轉讓之補習班向高雄市政府教育局申請設立「袋
      鼠房外語」補習班立案，經高雄市教育局派員於八十七年九月七日前來勘察後，發
      現原有班舍平面圖（即教室、休息室各二間及圖書室一間）與現場實際配置（即將
      休息室二間均改為教室，合計四間教室）不符，認學生休息室內有「白板」、「黑
      板」及十八張椅，請清除、搬離白板與多餘的椅子照相存證始可申設，有卷附高雄
      市私立短期補習班申請設立勘查表一份在卷可查。再審原告向再審被告受讓之補習
      班係有四個教室（二間真正教室，另外加上學生休息室及圖書室改成的教室），而
      再審被告所有課程班級數均以四個教室規劃，若將其中教室二間恢復為休息室，根
      本不能容納原有的班級，此有卷附班級數目及人數表可稽。再審被告多年來均係以
      休息室違規充作教室使用，此觀証人姚秀琴於第一審証稱：「沒有（指再審原告有
      無重新隔間），甲○○承租後到乙○○接手後，室內配置都沒有改變過」（見一審
      卷第六十九頁），証人陳慧雅亦証稱：「真正使用房間在甲○○時是四間教室，一
      間圖書室」，林怡芬証稱：「五個房間，五○一至五○四是教室，五○五是圖書室
      ，‧‧‧‧五○五在甲○○時小朋友補課時才做為教室使用，乙○○接手後圖書室
      也沒改裝，只是有空間椅子放進去就可以上課了」（均見一審卷第一一五頁）等語
      ，即可明瞭。足証再審原告乙○○並未改變補習班之使用空間，再審被告平時即已
      有違規使用之事實。易言之，再審被告交付再審原告之補習班現況空間設施並無法
      容納實際學生人數，具有不符合申設補習班法定要件之瑕疵。縱再審原告先將休息
      室內之課桌椅搬離以符合申設補習班之設立標準，然事實上申設獲准後仍須以休息
      室充作教室使用，以規避行政機關之檢查，始能配合實際需要，此舉豈非鼓勵人民
      違法，猶如違章建築般，房屋先建好通過檢驗後再打掉增建，誠非補習班設立規範
      之原意。若謂再審原告提出之給付並無不能申設補習班之瑕疵，豈非變相鼓勵人民
      違法。此經營權契約部分再審被告確為自始給付不能，依民法第二二六條、第二五
      六條之規定，再審原告自得解除該契約。原確定判決疏未斟酌上開足以影響判決之
      重要証物（即原有班舍平面圖與實際配置圖不符班級數目及人數表証人姚秀
      琴、陳雅慧、林怡芬等之証言足以証明再審被告違規經營訟爭補習班）遽認再審原
      告僅需將休息室之白板及十八張椅子搬離經拍照存証即可獲准設立補習班，再審原
      告竟不此之圖，並於八十七年十月底結束營業云云而為再審原告不利之判決，顯已
      構成再審事由。
    (三)再審原告承受再審被告所有「傑樂米補習班」之意願純係相信再審被告佯言每月有
      八至十萬元之盈餘，致陷於錯誤，才以一百五十萬元承接該補習班。再審被告就其
      曾向再審原告表示傑樂米補習班每月有八至十萬元之盈餘及裝潢花費一百萬元等情
      ，為其所自認，惟仍堅稱其並未施用詐術，僅以該補習班確有如上述之盈餘及裝潢
      置辯。然經查再審被告所經營之傑樂米補習班，僅八十六年上半年即虧損六十七萬
      七千四百九十一元，有卷附原審向財政部高雄市國稅局函調之傑樂米補習班營利事
      業所得資料可稽，足證被上訴人對上訴人關於盈餘之陳述確有欺瞞。再審被告固辯
      稱其申報八十六年度營利事業所得稅雖虧損六十七萬七千四百九十一元，但係因其
      漏報「安親」、「課後輔導」兩班收入每月九萬五千九百卅二元所致。又以八十七
      年度上半年所得乘上二倍，做為八十七年度全年所得減去八十六年度支出，加上漏
      報之「安親」、「課後輔導」班收入，每月應有八至十萬元之盈餘，惟查：
      再審被告八十七年度上半年申報之總收入，固為一百四十四萬七千三百元無誤，
      惟此收入內是否包含「安親」、「課後輔導」班之收入在內，無從自現有之資料判
      別。
      退一步言，縱令該二班之收入未包含在八十七年度上半年申報所得之內，惟查既
      未申報收入，當然也未申報成本，依再審被告八十六年度申報虧損之情形，該二班
      若計入成本，恐怕亦無盈餘。
    (四)再審原告同意與再審被告訂定轉讓經營權之合約係因信賴再審被告佯言其每月盈餘
      有八至十萬元所致，惟再審被告所述全與其實際營業狀況不符，再審被告若就其虧
      損累累之營業狀況對再審原告據實以告，再審原告即會多加考慮是否承接，再審被
      告竟隱瞞其連年虧損之事實，而向再審原告稱其每月約有八至十萬之盈餘，將該燙
      手山芋丟給不知情之再審原告，豈能謂再審原告非受其詐欺而訂定訟爭契約。再審
      原告依民法第九十二條第一項規定，撤銷訟爭契約，自屬於法有據。原確定判決漏
      未斟酌足以影響判決之重要証物即上開傑樂米補習班八十六年度及八十七年度營利
      事業所得稅資料，竟徒憑再審原告承接該補習班前，曾帶同友人同往查看等情。遽
      認再審原告於承接該補習班前曾親自前往該補習班了解場所、裡面裝潢及軟硬體設
      備，經其評估認為可行後，始接辦該補習班，並非因再審被告施詐所致，且再審被
      告依約將該補習班交由再審原告經營。至再審原告經營該補習班是否有盈餘，乃因
      個人之經營方式而異其結果，縱再審被告曾告知再審原告其經營該補習班時每月有
      八至十萬元之盈餘，亦僅就再審被告經營時之狀況所為陳述，再審原告接手後，改
      變經營方式，以致未有上述盈餘，亦難認再審被告有施詐之情事云云，顯有不依証
      據認定事實之違法。
    (五)訟爭契約既為契約之聯立，則各合約是否履行應分別判斷，而依訟爭合約第二條約
      定「雙方－同意自契約生效日開始辦理補習班設立人及班主任變更，彼此需全力配
      合。」準此，關於辦理補習班設立人及班主任變更登記，就再審被告而言須配合撤
      銷「傑樂米外語補習班」立案，以利再審原告申請立案，核屬再審被告之契約上給
      付義務。是以依債之本旨，再審被告所提出之給付即其補習班之內部空間教室之設
      計使用上須適合於再審原告申請並取得補習班之立案。
      因再審被告提出之給付無法符合補習班立案之標準而陷於給付不能，補習班立案既
      未完成，依法即不得營業。且依合約書第四條之約定，再審被告應將八十七年六月
      份之預收款共四十一萬八千零七元，於簽約後交付再審原告。惟再審被告於八十七
      年七月初僅給付廿萬元，倘餘廿一萬八千零七元迄未給付，經再審原告分別以八十
      七年十月廿三日高雄地方法院郵局第七一八三號存證信函及八十七年十月卅一日高
      雄二支郵局第八十九號存證信函催告其給付，此觀第七一八三號存證信函記載：「
      ．．．請台端依合約書第四條規定於函達五日內，將台端預收尚未交付本人之預收
      款廿一萬八千零七元交付本人，否則即依法解除契約」及第八十九號存證信函記載
      ：「．．．請台端於函達五日內，將上開款項（即預收款廿一萬八千零七元）給付
      本人，屆期即依法解除契約」等語（見一審卷第卅二至卅四頁），即可明瞭再審被
      告逾期未理，依民法第二百五十四條之規定，再審原告即得行使解除權。本件既經
      上訴人於原審以八十八年一月二十日答辯狀繕本之送達作為解除契約之意思表示（
      見一審卷第廿六頁），自已生解除契約之效力。
    (六)因契約互負債務者，於他方當事人未為對待給付前，得拒絕自己之給付。民法第二
      六四條第一項前段定有明文。依卷附合約書第三條約定：「付款條件為：
      簽約時付新台幣卅八萬元現金，第二期款卅七萬元現金（再審原告應於設立人及班
      主任之變更完成時一次付清），第三期款八十八年六月卅日廿五萬元，第四期八十
      九年六月卅日廿五萬元，尾款九十年六月卅日廿五萬元。」（見一審卷第十至十三
      頁）。依此合約書文義，第三、四期款、尾款皆以確定之日期為給付方式，係屬清
      償期之約定；至第二期款之給付，繫於再審被告所為設立人及班主任之變更完成時
      。兩者之給付是立於對待給付之關係，而再審原告因再審被告給付不能致無法完成
      補習班立案，則再審原告依民法第二二六、二六四條第一項之規定，自無給付該款
      項之義務。
    (七)依兩造所簽訂之合約第四條權利與責任之劃分時點：雙方同意以八十七年六月十日
      為權利與責任之劃分時點，此日以前之費用及收入屬甲方，該日之後之費用及收入
      屬乙方，若有預收及預付之情形，雙方同意歸還對方。且依合約書第四條之約定，
      再審被告應將八十七年六月份之預收款共四十一萬八千零七元，於簽約後交付再審
      原告。惟再審被告於八十七年七月初僅給付廿萬元，尚餘廿一萬八千零七元迄未給
      付，經再審原告分別以八十七年十月廿三日高雄地方法院郵局第七一八三號存證信
      函及八十七年十月卅一日高雄二支郵局第八十九號存證信函催告其給付，並表示若
      屆期不給付，將依法解除契約，嗣並再以答辯狀為解除兩造上開合約書之意思表示
      。該契約業經解除，已如前述，且第二期款卅七萬亦因再審被告之給付不能致再審
      原告無庸給付，則再審被告再主張以卅七萬與廿一萬八千零七元相互抵銷，其請求
      顯無理由。
    (八)再審原告事後發現詐欺，乃於八十七年十月廿三日以高雄地方法院郵局第七一八三
      號存證信函，撤銷系爭合約書（見一審卷第卅至卅二頁）。今兩造間之合約書已撤
      銷，再審被告再憑合約書請求違約金及第二期款，即無理由。前揭証據若經斟酌，
      再審原告當得受較有利之判決，爰依民事訴訟法第四百九十七條之規定提起再審之
      訴。
    (九)又民事訴訟法第四百九十六條第十三款所謂發現未經斟酌之証物或得使用該証物，
      係指在前訴訟程序不知有該証物，現始知之，或雖知有此而不能使用，現始得使用
      者而言（最高法院卅三年上字第一二四七號判例意旨參照）。再審被告經營之「傑
      樂米外語補習班」，經財政部高雄市國稅局查核其八十八年度全年所得為虧損狀態
      ，而國稅局調查後加計該班所漏報之「安親」及「課後輔導班」之收入後仍為虧損
      ，有附呈財政部高雄市國稅局財高國稅審三字第八八○四五四八○號函可稽，而其
      逃漏八十七年度所得部分，亦有高雄市國稅局財高國稅審字二字第八八○五一二四
      六號函可稽。再審原告於前訴訟程序並不知有該証物存在，致無法使用該証物以証
      明再審原告承受再審被告所有「傑樂米補習班」之意願確係相信再審被告佯言每月
      有八至十萬元之盈餘，致陷於錯誤，才以一百五十萬元承接該補習班。且再審被告
      就其曾向再審原告表示傑樂米補習班每月有八至十萬元之盈餘及裝潢花費一百萬等
      情，亦為其所自認，則再審被告所述顯與其營業狀況不符，其有使用詐術使再審被
      告陷於錯誤而為意思表示甚明。且益能証明再審被告所辯其申報八十六年度營利事
      業所得稅雖虧損六十七萬七千四百九十一元，但係因其漏報「安親」、「課後輔導
      」兩班收入每月九萬五千九百卅二元所致，亦與事實不符。再審原告受讓訟爭補習
      班之經營顯然係受再審被告詐欺所為，殆屬無疑。爰并依民事訴訟法第四百九十六
      條第一項第十三款之規定提起再審訴。
乙、再審被告方面：
    本件未經言詞辯論，再審被告亦未提出書狀作何聲明及陳述。
丙、本院依職權調閱再審原告與再審被告間給付違約金事件確定判決之歷審民事卷宗。
      理      由
一、按「依第四百六十六條不得上訴於第三審法院之事件，其經第二審確定之判決，如就
    足以影響於判決之重要證物，漏未斟酌者，亦得提起再審之訴」，民事訴訟法第四百
    九十七條固定有明文，惟所謂「就足以影響於判決之重要證物，漏未斟酌者」，乃係
    指當事人於前訴訟程序中已提出該項證物於法院，而法院漏未予以斟酌而言。惟是項
    證物如經斟酌，亦不足影響原判決之內容，即與本條規定之要件不符。當事人如仍以
    此為理由提起再審之訴時，應認為其訴無理由，而以判決駁回之。
二、本件再審原告與再審被告間給付違約金事件，再審原告對於本院八十八年度上易字第
    一０九號確定判決（台灣高雄地方法院八十八年度訴字第五號判決）提起再審之訴，
    無非係以民事訴訟法第四百九十七條及第四百九十六條第一項第十三款作為其再審之
    理由。
三、經查再審原告主張兩造於民國八十七年六月十一日簽訂合約書，約定由再審原告以一
    百五十萬元承受再審被告位於高雄市苓雅區○○○路三五九號五樓「傑樂米外語補習
    班」之所有裝潢、硬體設備及對所有學生之權利義務，並約定再審原告分五期支付價
    款。詎再審原告於受讓該補習班之經營後，再審原告乃向高雄市政府教育局申請設立
    「袋鼠房外語」補習班立案，經高雄市教育局派員於八十七年九月七日前來勘察後，
    發現原有班舍平面圖（即教室、休息室各二間及圖書室一間）與現場實際配置（即將
    休息室二間均改為教室，合計四間教室）不符，認學生休息室內有「白板」、「黑板
    」及十八張椅，請清除、搬離白板與多餘的椅子照相存證始可申設。惟再審原告向再
    審被告受讓之補習班係有四個教室（二間真正教室，另外加上學生休息室及圖書室改
    成的教室），而再審被告所有課程班級數均以四個教室規劃，若將其中教室二間恢復
    為休息室，根本不能容納原有的班級，而再審被告多年來均係以休息室違規充作教室
    使用，此觀証人姚秀琴於第一審証稱：「沒有（指再審以休息室違規充作教室使用，
    此觀証人姚秀琴於第一審証稱：「沒有（指再審原告有無重新隔間），甲○○承租後
    到乙○○接手後，室內配置都沒有改變過」，証人陳慧雅亦証稱：「真正使用房間在
    甲○○時是四間教室，一間圖書室」，林怡芬証稱：「五個房間，五○一至五○四是
    教室，五○五是圖書室，‧‧‧‧五○五在甲○○時小朋友補課時才做為教室使用，
    乙○○接手後圖書室也沒改裝，只是有空間椅子放進去就可以上課了」等語，即可明
    瞭。足証再審被告平時即已有違規使用之事實，而此經營權契約部分再審被告確為自
    始給付不能，依民法第二二六條、第二五六條之規定，再審原告自得解除該契約。然
    原確定判決疏未斟酌上開足以影響判決之重要証物即：(1)原有班舍平面圖與實際配置
    圖不符(2)班級數目及人數表(3)証人姚秀琴、陳雅慧、林怡芬等之証言，顯已構成民事
    訴訟法第四百九十七條之再審事由云云，惟：再審原告於向再審被告受讓「傑樂米外
    語補習班」前，曾帶同三位友人到場查看教室，對於該補習班場所、教室使用情形及
    裡面裝潢及軟硬體設備等均已清楚，並經其評估認為可行後，始接辦該補習班，並非
    因再審被告有故意施詐之情事。至再審被告原所經營之補習班向高雄市政府教育局申
    請設立之初，其原有班舍平面圖（即教室、休息室各二間及圖書室一間）與再審原告
    受讓時之現場實際配置雖有不符（即將休息室二間均改為教室，合計四間教室），然
    再審原告僅需依高雄市教育局之指示，將休息室之白板、黑板及多餘的椅子搬移及清
    除，並拍照存證即始可申請設立，詎再審原告非但不完成設立補習班之補正手續，反
    而以其因受被上訴人之詐騙，因錯誤而簽訂本件合約，要求被上訴人返還預收款，並
    將補習班軟硬體設備變賣一空而結束該補習班之營業，從而再審原告依合約應辦理變
    更設立人及班主任之事實，其發生已屬不能，則再審原告應履行上開義務之清償期即
    屬屆至，再審被告自得以其尚應給付再審原告之預收款二十一萬八千零七元與再審原
    告應給付予伊之第二期款三十七萬元主張抵銷等情，已據本院原確定判決對再審原告
    之上訴主張及其提出之證據詳為審查，並加以論斷，原無對重要證物漏未斟酌情事，
    ，此有本院八十八年度上易字第一０九號判決書在卷可參。退一步言之，原確定判決
    縱對再審被告原所經營補習班之(1)原有班舍平面圖與實際配置圖不符、(2)班級數目及
    人數表及(3)証人姚秀琴、陳雅慧、林怡芬相關之等証言，未逐一在判決理由中加以論
    述，然再審被告出讓其經營之「傑樂米外語補習班」之所有裝潢、硬體設備等予再審
    原告，既無施用詐術，亦無給付不能情事，已表明其意旨於判決書中，是原確定判決
    縱斟酌上開證物，亦難認為足以影響原判決之結果，而使再審原告可受較有利之裁判
    。是再審原告主張依民事訴訟法第四百九十七條規定提起再審之訴，要無理由。
四、又再審原告主張其承受再審被告所有「傑樂米外語補習班」之意願純係相信再審被告
    佯言每月有八至十萬元之盈餘，致陷於錯誤，才以一百五十萬元承接該補習班。然查
    再審被告隱瞞補習班連年虧損累累之營業狀況，並未向再審原告據實以告，卻將燙手
    山芋丟給不知情之再審原告，則再審原告依民法第九十二條第一項規定，撤銷訟爭契
    約，自屬於法有據。惟原確定判決漏未斟酌足以影響判決之重要証物即上開傑樂米補
    習班八十六年度及八十七年度營利事業所得稅資料，竟徒憑再審原告承接該補習班前
    ，曾帶同友人同往查看及再審原告經營該補習班是否有盈餘，乃因個人之經營方式而
    異其結果，要難認再審被告有施詐之情事，顯有不依証據認定事實之違法，自得提起
    再審之訴云云，惟查再審原告於受讓上開補習班時，再審被告雖曾向再審原告陳稱每
    月有八至十萬元之盈餘，然此亦係再審被告就補習班當時之營業狀況向再審原告說明
    而已，並非就補習班日後之營收狀況予以保證。何況各人經營補習班之方式互異，盈
    虧如何，本無常軌可循，是再審被告經營補習班之盈虧情形，縱可從傑樂米補習班之
    八十六年度及八十七年度營利事業所得稅資料觀其概況，亦僅是供參考之數據而為，
    殊非兩造訂立合約書之重要要素。抑且，再審被告向稅捐機關申報所得時，其實際之
    盈虧與申報之數據未必相符，此亦可由再審原告提出之財政部高雄市國稅局八十八年
    十月廿一日財高國稅審二字第八０八五一二四六號函，可以得知傑樂米外語補習班涉
    嫌逃漏八十七年度營業所得稅，即可明瞭。是原確定判決縱斟酌傑樂米補習班之八十
    六年度及八十七年度營利事業所得稅資料，亦無法證明足以影響原判決之內容。是再
    審原告以原確定判決漏未斟酌上傑樂米補習班之上開開營利事業所得稅資料，即認有
    民事訴訟法第四百九十七條之再審事由，亦非可採。
五、其次，再審原告主張依兩造所訂立之合約書第四條之約定，再審被告應將八十七年六
    月份之預收款共四十一萬八千零七元，於簽約後交付再審原告。惟再審被告於八十七
    年七月初僅給付廿萬元，尚餘廿一萬八千零七元迄未給付，經再審原告分別以八十七
    年十月廿三日高雄地方法院郵局第七一八三號存證信函及八十七年十月卅一日高雄二
    支郵局第八十九號存證信函催告其給付，並表示若屆期不給付，將依法解除契約，嗣
    並再以答辯狀為解除兩造上開合約書之意思表示，該契約業經解除，且第二期款三十
    七萬元亦因再審被告之給付不能致再審原告無庸給付，則再審被告再主張以三十七萬
    與二十一萬八千零七元相互抵銷，其請求顯無理由。再者，再審原告事後發現再審被
    告有詐欺之行為，乃於八十七年十月廿三日以高雄地方法院郵局第七一八三號存證信
    函，撤銷系爭合約書。今兩造間之合約書已撤銷，再審被告再憑合約書請求違約金及
    第二期款，即無理由云云，惟查再審被告於原確定判決主張其應給付再審原告之預收
    款二十一萬八千零七元與再審原告應給付再審被告之第二期款三十七萬元相互抵銷後
    ，再審原告尚應給付再審被告十五萬一千九百九十三元，依法並無不合。至再審原告
    以存證信函解除系爭契約，則不發生契約解除之效力。此外，再審原告主張因再審被
    告施詐，始簽訂系爭合約書云云，亦無足採等情，亦經原確定判決分別就其准駁之原
    因詳載於判決書內，再審原告主張原判決如經酌上揭再審原告寄予再審被告之存證信
    函，再審原告當得受較有利之判決，從而亦得依民事訴訟法第四百九十七條之規定提
    起再審之訴云云，亦非有理由。
六、又民事訴訟法第四百九十六條第一項第十三款規定得提起再審之訴，除當事人發現未
    經斟酌之證物或得使用該證物者外，尚須以該證物如經斟酌，當事人可受較有利益之
    裁判為要件，如該證物縱加斟酌，仍不能認為當事人可受較有利之裁判者，即難認再
    審之訴為有理由，最高法院八十一年度台上字第二七二七號判決可資參照。查再審原
    告雖主張再審被告經營之「傑樂米外語補習班」，經財政部高雄市國稅局查核其八十
    八年度全年所得為虧損狀態，而國稅局調查後加計該班所漏報之「安親」及「課後輔
    導班」之收入後仍為虧損，有附呈財政部高雄市國稅局高國稅審三字第八八○四五四
    八○號函可稽，而其逃漏八十七年度所得部分，亦有高雄市國稅局財高國稅審字二字
    第八八○五一二四六號函可稽。再審原告於前訴訟程序並不知有該証物存在，致無法
    使用該証物以証明再審原告承受再審被告所有「傑樂米外語補習班」之意願，確係相
    信再審被告佯言每月有八至十萬元之盈餘，致陷於錯誤，才以一百五十萬元承接該補
    習班。從而再審原告受讓訟爭補習班之經營，顯然係受再審被告詐欺所為，并依民事
    訴訟法第四百九十六條第一項第十三款之規定提起再審訴云云，惟查再審被告固曾向
    再審原告陳稱每月有八至十萬元之盈餘，然此乃係再審被告就補習班當時之營業狀況
    向再審原告說明而已，並非就補習班日後之營收狀況予以保證。且再審被告向稅捐機
    關申報所得時，其實際之盈虧與申報之數據未必相符，詳如上述，是原確定判決縱斟
    酌再審原告所提出之財政部高雄市國稅局財高國稅審三字第八八○四五四八○號函及
    財高國稅審字二字第八八○五一二四六號函，亦難認為足以影響原判決之結果，而使
    再審原告可受較有利之裁判。是再審原告主張依民事訴訟法第四百九十六條第一項第
    十三款規定提起再審之訴，亦無理由。
七、綜上所述，本件再審原告提起再審之訴，顯無理由，爰不經言詞辯論，逕以判決駁回
    之。
八、據上論結，本件再審之訴顯無再審理由，依民事訴訟法第五百零二條第二項、第七十
    八條，判決如主文。
中      華      民      國        八十九    年      六      月    二十九    日
                                      臺灣高等法院高雄分院民事第六庭
~B1審判長法官  張國彬
~B2      法官  陳真真
~B3      法官  邱政強
右為正本係照原本作成。
不得上訴。
中      華      民      國        八十九    年      七      月      一      日
~B法院書記官  陳曼智


司法院資訊處製作；財團法人民間司法改革基金會備份。
